Minutes et répertoires du notaire Jacques SILVESTRE, 21 juin 1723 - 1er février 1752 (étude VI)
Archives nationales
Minutes et répertoires du notaire Jacques SILVESTRE (étude VI)
21 juin 1723 - 1er février 1752
MC/ET/VI/652 - MC/ET/VI/718, MC/RE/VI/13
Étude notariale VI (Paris; 1524-....); Silvestre, Jacques
Archives nationales de France
Minutes et répertoires: la loi 2008-696 du 15 juillet 2008 relative aux archives a fixé à 75 ans à compter de la date de l'acte, ou à 25 ans à compter de la date du décès de l'intéressé si ce délai est plus bref, le délai de communication des minutes et répertoires des notaires; ce délai est porté à 100 ans à compter de la date de l'acte si le document se rapporte à un mineur (code du Patrimoine, articles L213-2, 4e d et 5e).
Autres documents de l'étude (dossiers de clients, comptabilité...) :s'agissant d'archives privées, ces documents sont communicables selon les modalités fixées par le déposant ou le donateur.
Certains documents ne sont pas accessibles en raison de leur mauvais état de conservation.
Versement
Accès aux instruments de recherche de tous les notaires de l’étude VI
Archives de l'étude VI
- Minutes de Jacques SILVESTRE, 21 juin 1723 - mars 1752; MC/ET/VI/652 - MC/ET/VI/718
  - Minutes. 1723, 21 juin - décembre, 21 juin - décembre 1723; MC/ET/VI/652
    Informations concernant le classement:
    Le niveau inférieur de description, quand il existe, correspond aux minutes d'actes. Toutes les minutes ne sont pas forcément décrites une à une. Les descriptions de ces minutes sont plus ou moins détaillées.
    - Obligation de Jeanne Carité, veuve de François Méquignon, maître marbrier, demeurant rue de Cléry, de la somme de 734 livres, envers Pierre Delalande, tailleur de pierre, demeurant rue de Bourbon, qui lui a prêté cette somme, remboursable dans six mois, suivie de la quittance donnée par Sylvain Phélipon, maître maçon entrepreneur, à ladite veuve, de pareille somme de 734 livres qui lui était due comme bénéficiaire des droits de Léonard Varignon, maître maçon, pour les travaux de maçonnerie faits par lui dans la maison sise rue Neuve-de-Cléry, où demeure ladite veuve, conformément au marché passé le 12 mai 1721, devant Touvenot, pour l'achèvement de la maison dont la construction avait été interrompue par la mort de François Méquignon, conformément aussi au procès-verbal de réception des travaux, en date du 9 décembre 1721, par Louis Benoist, architecte juré expert., 4 août 1723; MC/ET/VI/652
      Origine de l'information:
      Documents du Minutier central concernant l'histoire de l'art (1700-1750), par Mireille Rambaud, tome II [études I à X, soit 2357 actes], Paris, Archives nationales, 1971, p. 607 (instrument de recherche imprimé dématérialisé, certaines notices sont plus détaillées dans la version intégrale accessible en ligne par la rubrique 'Autres instruments de recherche', voir contexte dans le Plan d’orientation général - Notaires de Paris, guides thématiques du Minutier).
      Date de création de la notice: 2009
      Date de révision: 2020 (Marie-Françoise Limon-Bonnet)
      Documents du Minutier central concernant l'histoire de l'art (1700-1750), par M. Rambaud, tome II, Paris, Archives nationales, 1971, CVI-1298 p.
    - Mainlevée concernant Nicolas Félix Vaudinet, marchand joaillier orfèvre, quai des Orfèvres., 6 novembre 1723; MC/ET/VI/652
      Artisans XVIIIe siècle, par M. Rambaud et C. Grodecki, 1956-1977 ( fichier papier entièrement dématérialisé; voir contexte dans le Plan d’orientation général - Notaires de Paris, guides thématiques du Minutier).
      Date de création de la notice: 2010
      Vaudinet, Nicolas Félix
    - Procuration de Lambert Doutreleau, maître menuisier, rue Neuve-des-Petits-Champs., 25 novembre 1723; MC/ET/VI/652
      procuration; Doutreleau, Lambert
    - Apprentissage concernant Jacques Cossin, maître fondeur, rue de la Pelleterie., 2 décembre 1723; MC/ET/VI/652
      contrat d'apprentissage; Cossin, Jacques
    - Bail par la veuve de Thomas Laporte, maître menuisier, rue Neuve-Saint-Médard., 20 décembre 1723; MC/ET/VI/652
      bail; Laporte, Thomas
  - Minutes. 1724, janvier - février, janvier - février 1724; MC/ET/VI/653
    - Consentement donné par Thomas Laporte, rue Neuve-Saint-Médard., 24 janvier 1724; MC/ET/VI/653
      Laporte, Thomas
    - Bail par Richard Jarry, maître orfèvre joaillier, quai des Orfèvres., 26 janvier 1724; MC/ET/VI/653
      bail; Jarry, Richard
    - Bail à Martin Regnard, orfèvre, rue Saint-André-des-Arts., 8 février 1724; MC/ET/VI/653
      bail; Regnard, Martin
    - Inventaire après décès de Nicolas Maréchal, maître maçon, rue de Seine., 24 février 1724; MC/ET/VI/653
      inventaire; Maréchal, Nicolas
  - Minutes. 1724, mars - mai, mars - mai 1724; MC/ET/VI/654
    - Reconnaissance de Jean Pigalle, maître menuisier, rue Meslée., 8 mars 1724; MC/ET/VI/654
      reconnaissance; Pigalle, Jean
    - Bail par Jacques Philippe, maître maçon, rue de Seine., 2 avril 1724; MC/ET/VI/654
      bail; Philippe, Jacques
    - Quittance donnée à François Maréchal, maître maçon, rue de Seine., 3 mai 1724; MC/ET/VI/654
      quittance; Maréchal, François
    - Quittance donnée par la veuve de Nicolas Maréchal, maître maçon, rue de Seine., 9 mai 1724; MC/ET/VI/654
      quittance; Maréchal, Nicolas
    - Testament de Nicolas Maréchal, maître maçon, rue de Seine., 11 mai 1724; MC/ET/VI/654
      testament; Maréchal, Nicolas
  - Minutes. 1724, juin - août, juin - août 1724; MC/ET/VI/655
    - Bail par Charles Desjardins, orfèvre, rue Planche-Mibraye., 4 juillet 1724; MC/ET/VI/655
      bail; Desjardins, Charles
    - Inventaire après décès de la femme de Lefevre. Nicolas Gille, serrurier., 24 juillet 1724; MC/ET/VI/655
      inventaire; Gilles, Nicolas
    - Compte de Gilles Leroy, orfèvre joaillier, 2 actes., 19 août 1724; MC/ET/VI/655
      compte; Leroy, Gilles
    - Compte de Pierre Perlan, orfèvre., 19 août 1724; MC/ET/VI/655
      compte; Perlan, Pierre
    - Compte par Claude Delouan, orfèvre joiallier, rue des Deux-Boules, 2 actes., 19 août 1724; MC/ET/VI/655
      compte; Delouan, Claude
  - Minutes. 1724, septembre - décembre, septembre - décembre 1724; MC/ET/VI/656
    Cet article comprend aussi les déclarations faites au fief de Plaisance (1724-1728), signalées en MC/RE/VI/656.
    - Transport par Nicolas Vincent, maître et marchand émailleur, verrier faïencier, rue Saint-Denis, à Guillaume Armand, même métier, du droit à l'apprentissage de Sébastien Piardon, pour 5 ans, le contrat a été passé le même jour., 18 septembre 1724; MC/ET/VI/656
      contrat d'apprentissage; transport de droits; Vincent, Nicolas
    - Abraham Louis Rousselot, émailleur faïencier, verrier, met en apprentissage pour 5 ans Sébastien Piardon, 23 ans avec Nicolas Vincent; il sera blanchi logé et nourri, S.d.d. Brevet transporté le même jour à Guillaume Armand., 18 septembre 1724; MC/ET/VI/656
      contrat d'apprentissage
    - Albert Sevaux, maître peintre, présent au mariage de Mathurin Chevreau, maître franger, comme cousin germain paternel., 12 octobre 1724; MC/ET/VI/656
      contrat de mariage; Sevaux, Albert; Chevreau, Mathurin; Franger, M.
    - "Cahier des déclarations des maisons" du fief de Plaisance pour Joseph Pâris-Duverney., 4 novembre 1724; MC/ET/VI/656
      Les déclarations du fief de Plaisance ont été faites du 4 novembre 1724 au 3 juilet 1728, sur des formulaires préimprimés. Le terrier a été réalisé en raison des lettres de terrier et sentence du Châtelet, en date du 14 juin 1724, obtenues par Joseph Pâris-Duverney, secrétaire du roi, devenu seigneur de Plaisance et du fief du Moyneau, en la paroisse de Nogent-sur-Marne, en 1721. A partir de 1735 le célèbre financier y fait élever un château.
      Actes signalés par le personnel du Minutier central des notaires de Parie.
      Date de création de la notice: 2020 (Marie-Françoise Limon-Bonnet)
    - Mainlevée des saisies ordonnées à la requête de Jacques Pelletier, maître peintre, pont Notre-Dame, sur Gaspard de Réal, grand sénéchal de Forcalquier, entre les mains de ses locataires, 1er décembre 1724. P. j. à consentement et délégation de Réal., 22 décembre 1724; MC/ET/VI/656
      Pelletier, Jacques
  - Minutes. 1725, janvier - juin, janvier - juin 1725; MC/ET/VI/657
    - Retrait de Jacques Kierkauve, marchand tapissier, rue Saint-Nicolas., 26 juin 1725; MC/ET/VI/657
      Kierkauve, Jacques
  - Minutes. 1725, juillet - décembre, juillet - décembre 1725; MC/ET/VI/658
    - Quittance reçue par Paul Bossu, dit Dumont, maître maçon, rue du Coq., 18 septembre 1725; MC/ET/VI/658
      quittance; Bossu, Paul
    - Donation mutuelle à François Etienne Marchand, orfèvre, pont au Change., 15 novembre 1725; MC/ET/VI/658
      donation; Marchand, François Etienne
    - Constitution de rente par Claude Martinot, horloger du roi, galeries du Louvre., 17 novembre 1725; MC/ET/VI/658
      constitution de rente; Martinot, Claude
    - Transaction passée par Etienne Delaistre, maître menuisier, rue des Fossés-Monsieur-le-Prince., 18 novembre 1725; MC/ET/VI/658
      accord; Delaistre, Etienne
    - Testament de François Estienne, orfèvre, pont au Change., 1er décembre 1725; MC/ET/VI/658
      testament; Estienne, François
  - Minutes. 1726, janvier - juin, janvier - juin 1726; MC/ET/VI/659
    - Partage de la veuve d'Etienne Lahure, maçon à Montreuil., 5 février 1726; MC/ET/VI/659
      partage; Lahure, Etienne
    - Inventaire d'Etienne Delaistre, maître menuisier, rue du Peti-Bourbon., 9 février 1726; MC/ET/VI/659
      inventaire; Delaistre, Etienne
    - Transport de bail par Pierre Charrier, maître cartier, rue de la Mortellerie., 17 février 1726; MC/ET/VI/659
      bail; Charrier, Pierre
    - Transport de bail par Robert Marescal, maître sculpteur et doreur, rue de la Mortellerie., 17 février 1726; MC/ET/VI/659
      bail; Marescal, Robert
    - Transport de rentre par Pierre Michel Masse, marchand orfèvre joaillier, rue Saint-Louis., 6 mars 1726; MC/ET/VI/659
      transport de droits; Masse, Pierre Michel
    - Transport par Louis Thifaine, marchand tapissier, rue de Bourbon., 7 avril 1726; MC/ET/VI/659
      Thifaine, Louis
    - Vente de terre, paroisse de La Buisse, en Dauphiné par Claude Gourgé, architecte., 15 avril 1726; MC/ET/VI/659
      acte de vente; Gourgé, Claude
    - Testament de la femme de François Estienne, marchand orfèvre, pont au CHange., 17 mai 1726; MC/ET/VI/659
    - Inventaire après le décès de Jeanne Seran, femme de Louis Amand, maître horloger, rue de la Coutellerie (Jacques Furet, maître horloger, rue des Lavandières; Toussaint Michel Lelubois, maître horloger, rue des Arcis)., 7 juin 1726; MC/ET/VI/659
      inventaire; Furet, Jacques
  - Minutes. 1726, juillet - décembre, juillet - décembre 1726; MC/ET/VI/660
    - Inventaire après décès de Pierre Julien, maître peintre, dont il est héritier pour un quart., 11 juillet 1726; MC/ET/VI/660
      inventaire; Julien, Pierre
    - Mariage de Jean François Lebrun, maître menuisier, rue Saint-Joseph., 16 juillet 1726; MC/ET/VI/660
      contrat de mariage; Lebrun, Jean François
    - Notoriété de Pierre Quillart, maître ébéniste, rue de la Monnaie., 1er août 1726; MC/ET/VI/660
      Quillart, Pierre
    - Notoriété de François Aubert, maître peintre sculpteur, sur le Pont Notre Dame doreur., 1er août 1726; MC/ET/VI/660
      Aubert, François
    - Transport de rente de Jean Jacques Louis Mouscadet, peintre éventailliste, Grande rue du faubourg-Saint-Antoine., 4 août 1726; MC/ET/VI/660
      transport de droits; Mouscadet, Jean Jacques Louis
    - Vente par Claude Barbier, marchand tapissier, rue Geoffroy-Lasnier., 14 septembre 1726; MC/ET/VI/660
      acte de vente; Barbier, Claude
    - Délibération par laquelle les associés de la concession Le Buisson accusent le sieur de Verteuil, directeur de la concession, de peu d'intelligence et de bonne volonté, qu'il n'est jamais à la concession..., 2 octobre 1726; MC/ET/VI/660
      Étrangers en France, Français à l'étranger et aux colonies, XVIe-XIXe siècle (env. 1.000 actes), par le personnel du Minutier,1950-2000 (fichier papier entièrement dématérialisé; voir contexte dans le Plan d’orientation général - Notaires de Paris, guides thématiques du Minutier).
      Date de création de la notice: 2002
      délibération; Louisiane (Etats-Unis); Verteuil (sieur de)
  - Minutes. 1727, janvier - juin, janvier - juin 1727; MC/ET/VI/661
    - Alochet (Pierre) maître cartier Vieille rue des Mousquetaires § Inventaire après le décès de .., 16 janvier 1727; MC/ET/VI/661
      Date de révision: 2011-2012
      inventaire; Alochet, Pierre
    - Boutard (Claude) menuisier à Paris § Création de pension à la femme de .., 18 janvier 1727; MC/ET/VI/661
      Boutard, Claude
    - Houdart (Pierre) menuisier rue de Charenton § Dépôt et quittance, 4 avril 1727; MC/ET/VI/661
      quittance; Houdart, Pierre
    - Durin (Antoine) maçon à Montreuil § Quittance, 29 juin 1727; MC/ET/VI/661
      quittance; Durin, Antoine
    - Riequet (Denis) maître potier d'étain rue du Martoy § Quittance au roi, 29 juin 1727; MC/ET/VI/661
      quittance; Riequet, Denis
  - Minutes. 1727, juillet - décembre, juillet - décembre 1727; MC/ET/VI/662
    - Transport par Gilles de Morfouace de Beaumont, avocat au parlement, ancien trésorier de France, demeurant rue Vieille-du-Temple, à Jonas Touchon, intéressé dans le affaires du roi, de son droit au bail, sous réserve du consentement du propriétaire, André Louis Le Brun, écuyer, avocat au parlement, et vente au même, de son mobilier, moyennant 600 livres., 14 juillet 1727; MC/ET/VI/662
      Informations complémentaires:
      Pièce jointe:
      État des meubles.
      TABLEAUX.
      Le Triomphe de Louis XIII assis sur des trophées et couronné par la Victoire, grand tableau de 9 pieds de longueur sur 6 pieds de hauteur, peint par Rubens, avec son cadre de bois presque neuf de près d'un demi-pied de largeur.
      - 16 tableaux sans noms d'auteurs: sujets religieux, 4; mytho logie, 4; genre, 2; paysages, 5 et une Vue de Venise.
      Documents du Minutier central concernant l'histoire de l'art (1700-1750), par Mireille Rambaud, tome II [études I à X, soit 2357 actes], Paris, Archives nationales, 1971, p. 852 (instrument de recherche imprimé dématérialisé, certaines notices sont plus détaillées dans la version intégrale accessible en ligne par la rubrique 'Autres instruments de recherche', voir contexte dans le Plan d’orientation général - Notaires de Paris, guides thématiques du Minutier).
    - Transaction concernant François Sellier, maître et marchand tapissier, rue de la Verrerie, et Henri Levaulx, maître tapissier, rue de la Verrerie., 12 août 1727; MC/ET/VI/662
      accord; Sellier, François
    - Vente de maison par Marcoul Durand, peintre, à Blois., 1er septembre 1727; MC/ET/VI/662
      acte de vente; Durand, Marcoul
    - Déclaration hôtel de l'ambassadeur dePologne, rue Cassette., 6 septembre 1727; MC/ET/VI/662
      déclaration
    - Convention de la veuve de Charles Menue, ébéniste, rue Bertain., 28 octobre 1727; MC/ET/VI/662
      Menue, Charles
  - Minutes. 1728, janvier - juin, janvier - juin 1728; MC/ET/VI/663
    - Bossu dit Dumont (Paul) maître maçon entrepreneur rue du Coq des Bâtiments § Inventaire après le décès de .., 7 janvier 1728; MC/ET/VI/663
      inventaire; Bossu dit Dumont, Paul
    - Estienne (François) marchand joaillier Pont au Change § Quittance, 30 janvier 1728; MC/ET/VI/663
      quittance; Estienne, François
    - Quittance par Louis Joubert, juré expert architecte entrepreneur, demeurant rue des Mathurins, à Étienne Boucon, chevalier de Latran, comte Palatin, demeurant dans sa maison, rue des Vieux-Augustins, de 16.025 livres 4 sols 3 deniers, prix des travaux de maçonnerie faits par ledit Joubert dans ladite maison, suivant le rapport du sieur Quirot, architecte juré expert, du 4 mai 1726, et de 951 livres 4 sols 10 deniers, montant des intérêts; ledit Boucon avait été condamné au paiement de la somme principale et des intérêts par sentence du Châtelet en date du 4 septembre 1726., 22 avril 1728; MC/ET/VI/663
      Documents du Minutier central concernant l'histoire de l'art (1700-1750), par Mireille Rambaud, tome II [études I à X, soit 2357 actes], Paris, Archives nationales, 1971, p. 98 (instrument de recherche imprimé dématérialisé, certaines notices sont plus détaillées dans la version intégrale accessible en ligne par la rubrique 'Autres instruments de recherche', voir contexte dans le Plan d’orientation général - Notaires de Paris, guides thématiques du Minutier).
      Date de révision: 2011
    - Decuisy (Rémi), orfèvre du roi privilégié suivant la cour, rue de l'Egout § Transport de bail, 24 mai 1728; MC/ET/VI/663
      bail; Decuisy, Rémi
    - Oulardel (Jean), marchand orfèvre; cour Neuve du Palais § Transport de bail, 24 mai 1728; MC/ET/VI/663
      Oulardel, Jean
    - Vautrain (Nicolas) architecte maître maçon à Paris § Mariage de son fils, 11 juin 1728; MC/ET/VI/663
      contrat de mariage; Vautrain, Nicolas
    - Vautrain (Jean-Baptiste), marchand orfèvre ciseleur, rue Poissonnière § Mariage de .., 11 juin 1728; MC/ET/VI/663
      contrat de mariage; Vautrain, Jean-Baptiste
    - Imonet (Pierre) Suisse de Nation, ébéniste rue de Reuilly § bail de métier à faire bas, 24 juin 1728; MC/ET/VI/663
      bail; Imonet, Pierre
  - Minutes. 1728, juillet - décembre, juillet - décembre 1728; MC/ET/VI/664
    - Boullot (Robert) maître maçon entrepreneur des bâtiments Petit Cul de Sacs des Anglais § Devis, 6 juillet 1728; MC/ET/VI/664
      devis; Boullot, Robert
    - Maratier (Gabriel), maître menuisier, rue Saint-Paul § Transport de bail, 14 août 1728; MC/ET/VI/664
      bail; Maratier, Gabriel
    - Filassier (Claude), marchand orfèvre, rue de Basville § Bail à .., 29 août 1728; MC/ET/VI/664
      bail; Filassier, Claude
    - Daigreville (Jean Baptiste) menuisier rue de Charenton § Reconnaissance, 15 septembre 1728; MC/ET/VI/664
      reconnaissance; Daigreville, Jean Baptiste
    - Daigreville (Nicolas) menuisier rue de Charenton § Reconnaissance, 15 septembre 1728; MC/ET/VI/664
      reconnaissance; Daigreville, Nicolas
    - Mielet (Gilles) valet de chambre tapissier de M. de Montmartel rue du Roi de Sicile § Inventaire après le décès de François Beaumont, 24 septembre 1728; MC/ET/VI/664
      inventaire; Mielet, Gilles
    - Oubert (Louis) maçon à Ardencourt proche Evreux § bail à rente, 16 novembre 1728; MC/ET/VI/664
      bail; Oubert, Louis
  - Minutes. 1729, janvier - juin, janvier - juin 1729; MC/ET/VI/665
    - PARIS DE MONTMARTEL (Jean) Secrétaire du Roi § Achat de la terre, seigneurie et marquisat de Toucy., 12 mars 1729; MC/ET/VI/665
      Fichier dit 'général' XVIIe-XVIIIe siècles, par le personnel du Minutier, 1954-1999 ( fichier papier entièrement dématérialisé; voir contexte dans le Plan d’orientation général - Notaires de Paris, guides thématiques du Minutier).
      Paris De Montmartel, Jean
    - Mont-Saint-Père (Château et terre de) § Vente, 12 mars 1729; MC/ET/VI/665
      Châteaux, hôtels, églises, 1700-1750, par le personnel du Minutier (fichier papier entièrement dématérialisé; voir contexte dans le Plan d’orientation général - Notaires de Paris, guides thématiques du Minutier).
      acte de vente; Mont-Saint-Père (Aisne)
  - Minutes. 1729, juillet - décembre, juillet - décembre 1729; MC/ET/VI/666
    - Convention entre Pierre Marc Houdart, entrepreneur des travaux du roi, et les associés et directeurs de l'entreprise du canal de Saint-Denis à Paris, 13 août 1729; MC/ET/VI/666
      Histoire des sciences et des techniques, XVIe-XIXe siècles (337 actes), par Madeleine Jurgens, Xenia Pamfilova, Claire Béchu, Marc Durand, v.1950 - 2005 (fichier papier entièrement dématérialisé; voir contexte dans le Plan d’orientation général - Notaires de Paris, guides thématiques du Minutier).
      Date de création de la notice: 2006
      convention; Saint-Denis (Seine-Saint-Denis); Houdart, Pierre Marc; chef d'entreprise
    - COGNIET (Jacques) maître et marchand horloger rue de la Monnaie § Inventaire après décès de sa fille femme de Josue Panier, horloger., 26 octobre 1729; MC/ET/VI/666
      inventaire; Cogniet, Jacques
    - PANIER (Josué) maître et marchand horloger quai Pelletier § mariage, 9 novembre 1729; MC/ET/VI/666
      contrat de mariage; Panier, Josué
    - Maratier (Gabriel), maître menuisier, rue Saint-Antoine § Bail par .., 21 novembre 1729; MC/ET/VI/666
  - Minutes. 1730, janvier - juin, janvier - juin 1730; MC/ET/VI/667
    - Rieux (Château de) § Vente du .., 21 janvier 1730; MC/ET/VI/667
      acte de vente
    - Roger (Henri) maître tapissier rue des Precheurs § Testament de la veuve de .., 24 janvier 1730; MC/ET/VI/667
      testament; Roger, Henri
    - Mariage entre Philippe Judas CHAULIN, maître de danse, rue Bourg-Tibourg, et Jeanne BRUN, veuve de Sébastien HERBE, maître tailleur à Paris. Parmi les témoins Louis CUISIN, mdd., ami commun., 13 mars 1730; MC/ET/VI/667
      Musique XVIIIe siècle, danseurs (1.088 actes), par Madeleine Jurgens, Mireille Rambaud, Valérie Brousselle, 1963, 1984-1996. Le fichier a été traité pour la partie 'danseurs'.(fichier papier entièrement dématérialisé; voir contexte dans le Plan d’orientation général - Notaires de Paris, guides thématiques du Minutier).
      Date de création de la notice: 2005
      contrat de mariage; Chaulin, Philippe-Judas; Brun, Jeanne; Herbe, Sébastien; Cuisin, Louis; danseur; enseignant; tailleur d'habits
    - Bail pour neuf ans, par Pierre-Alexis Delamair à Pierre Dumay, notaire au Châtelet, d'une boutique avec ses dépendances dans la maison où demeure le bailleur, sise rue Montorgueil, et dont il est propriétaire 'pour environ et au moins les cinq septièmes', du premier appartement et de trois pièces au quatrième étage, moyennant 1.000 livres de loyer annuel., 2 avril 1730 - 6 avril 1730; MC/ET/VI/667
      À la suite: 1730, 6 avril. Confirmation du bail ci-dessus par Antoine-François Delamair, bourgeois de Paris, demeurant rue de la Lune, procureur de Louis-Gaspard Delamair, prêtre de la congrégation de l'Oratoire, et se portant fort de Léonor Delamair, son autre frère, copropriétaires de la maison.
      Documents du Minutier central concernant l'histoire de l'art (1700-1750), par Mireille Rambaud, tome II [études I à X, soit 2357 actes], Paris, Archives nationales, 1971, p. 54 (instrument de recherche imprimé dématérialisé, certaines notices sont plus détaillées dans la version intégrale accessible en ligne par la rubrique 'Autres instruments de recherche', voir contexte dans le Plan d’orientation général - Notaires de Paris, guides thématiques du Minutier).
    - Chardon (Claude) maître tapissier rue des Barres § Apprentissage, 27 avril 1730; MC/ET/VI/667
      contrat d'apprentissage; Chardon, Claude
    - Tapissier (apprentissage) Jacques Thauronde § bourgeois de Paris met son fils Benigne Th., âgé de 16 ans, pour 6 ans, chez Claude Churdon, maître tapissier. Nourri, logé, blanchi de gros linge. Moyennant 300 l., 27 avril 1730; MC/ET/VI/667
    - Pignon (Claude) maître tapissier rue Saint Paul § bail par la veuve de .., 2 juin 1730; MC/ET/VI/667
      bail; Pignon, Claude